臺灣臺中地方法院刑事判決
111年度交訴字第178號
公  訴  人  臺灣臺中地方檢察署檢察官
被      告  李易勳


            蔡麗珍


上列被告等因過失致死案件，經檢察官提起公訴（111年度偵字
第21606號），被告等就被訴事實為有罪之陳述，經告知簡式審
判程序意旨，並聽取當事人之意見後，改依簡式審判程序審理，
判決如下：
    主    文
李易勳犯過失致人於死罪，處有期徒刑肆月，如易科罰金，以新
臺幣壹仟元折算壹日。緩刑貳年，並應於緩刑期間內依附件即本
院民國一一一年七月十四日調解程序筆錄內容履行。
蔡麗珍犯過失致人於死罪，處有期徒刑伍月，如易科罰金，以新
臺幣壹仟元折算壹日。緩刑貳年，並應於緩刑期間內依附件即本
院民國一一一年七月十四日調解程序筆錄內容履行。
    犯罪事實
一、李易勳於民國110年9月17日晚間至同年月18日9時許間，駕
    駛車牌號碼000-0000號自用小客車，本應注意在交岔路口10
    公尺內不得臨時停車，且停車時應依車輛順行方向緊靠道路
    右側，以免妨礙行車視線及動線，而依當時情形，並無不能
    注意之情事，竟疏未注意，橫向停放上開自用小客車在臺中
    市太平區振文路與振昌街交岔路口處。嗣蔡麗珍於110年9月
    18日9時59分許，駕駛車牌號碼000-0000號自用小客車，沿
    臺中市太平區振昌街由西往東方向行駛，途經振昌街與振文
    路交岔路口處，本應注意行經無號誌之交岔路口，應減速慢
    行，作隨時停車之準備，而依當時天候晴、日間自然光線、
    市區柏油道路乾燥無缺陷，且除左前方有李易勳上開違規停
    放之自用小客車影響其視線外，並無不能注意之情事，竟疏
    未注意減速慢行，貿然直行進入上開交岔路口，適劉淑華騎
    乘車牌號碼000-000號普通重型機車，沿振文路由北往南方
    向行駛至該處，亦疏未注意機車行至無號誌之交岔路口，左
    方車應暫停讓右方車先行，即貿然直行欲通過上開交岔路口
    ，兩車因而發生碰撞，劉淑華人車倒地，因而受有外傷性顱
    內出血等傷害，經送醫急救後，仍於110年9月25日20時48分
    許，因腦幹衰竭及心肺衰竭而死亡。蔡麗真於肇事後，於有
    偵查犯罪權限之承辦員警到場處理尚未知何人肇事時，即當
    場主動向員警自承肇事，自首而接受裁判。
二、案經劉淑華之配偶林子展告訴、劉淑華之母劉廖青委任蔡浩
    適律師告訴臺灣臺中地方檢察署檢察官偵查起訴。 
    理    由
一、上揭犯罪事實，業據被告李易勳、蔡麗珍均坦承不諱(見相
    卷第224頁，本院卷第65頁至66頁)，並有相卷所附之太平分
    局太平交通分隊110年9月26日職務報告書（第15頁）1份、
    監視器錄影畫面翻拍照片4張（第31至33頁）、道路交通事
    故調查報告表㈠及㈡（第39至41頁）各1份、現場及車損照片1
    9張(第43至61頁)、證號查詢汽車駕駛人資料（第69頁）、
    車號000-0000號自用小客車車籍查詢資料(第73頁)、公路監
    理電子閘門證號查詢汽車駕駛人資料（第179頁）、車號000
    -0000號自用小客車車籍查詢資料（第181頁），本院卷所附
    之道路交通事故現場圖（第41頁）各1份在卷可稽，此外，
    被害人劉淑華因此車禍受有外傷性顱內出血等傷害，經送醫
    急救後，仍於110年9月25日20時48分許因腦幹衰竭、心肺衰
    竭死亡等情，復經臺灣臺中地方檢察署檢察官督同檢驗員相
    驗屬實，並有相卷所附被害人佛教慈濟醫療財團法人台中慈
    濟醫院診斷證明書及死亡通知單（第29頁）、相驗筆錄（第
    91頁）、臺灣臺中地方檢察署相驗屍體證明書（第99頁）、
    相驗照片11張（第113至123頁）、臺灣臺中地方檢察署檢驗
    報告書（第127至135頁）、臺灣臺中地方檢察署檢察官相驗
    報告書（第227至228頁)等各1份在卷可憑，足徵被告2人之
    自白應與事實相符，可以採信。
二、按交岔路口十公尺內不得臨時停車；汽車停車時應依車輛順
    行方向緊靠道路邊緣；車輛行至無號誌交叉路口時，應減速
    慢行，作隨時停車之準備，道路交通安全規則第111條第1項
    第2款、第2項、第93條第1項第2款分別定有明文。被告李易
    勳、蔡麗珍均領有適當之駕駛執照，其等對於上開規定自當
    知之，且依當時情形並無不能注意之情形，竟仍分別違反上
    開注意義務，其等自有過失，又本件交通事故經送請臺中市
    車輛行車事故鑑定委員會鑑定後，認定被告蔡麗珍駕駛自用
    小客車，行經無號誌之不規則交岔路口，未減速慢行作隨時
    停車之準備，為肇事次因；被告李易勳於路口十公尺範圍內
    橫向停車，妨礙行車視線及動線，為肇事次因，有臺中市車
    輛行車事故鑑定委員會110年12月21日中市車鑑字第1100008
    678號函暨檢附鑑定意見書（見相卷第145至148頁）1份附卷
    可參，且經送請臺中市車輛行車事故鑑定覆議委員會覆議，
    覆議結果同臺中市車輛行車事故鑑定委員會之鑑定意見，亦
    有臺中市交通事件裁決處111年4月22日中市交裁管字第1110
    018633號函在卷可憑（見相卷第207至211頁），核與本院前
    揭認定相符，益徵被告2人就本件交通事故之發生，確有過
    失責任無疑，被告2人上開之過失行為與被害人死亡結果間
    ，顯具有相當因果關係，亦堪認定。
三、綜上本案事證明確，其等犯行均堪認定，應依法論科。
四、論罪科刑
㈠、核被告2人所為，均係犯刑法第276條之過失致人於死罪。又
    本件車禍發生報案人或勤指中心轉來資料未報明肇事人姓名
    ，處理人員前往現場，被告蔡麗珍在場，並當場承認為肇事
    人，有臺中市政府警察局道路交通事故肇事人自首情形紀錄
    表1份附卷可按（見本院卷第39頁），是被告蔡麗珍係對於
    未發覺之犯罪，自首並表示願接受裁判之意，爰依刑法第62
    條前段之規定，減輕其刑。
㈡、爰審酌被告李易勳僅因自己一時便利，於交岔路口十公尺內
    任意違規停車，妨礙行車視線及動線；被告蔡麗珍輕忽行車
    規則，行經無號誌交岔路口時，疏未注意減速慢行，作隨時
    停車之準備，而與被害人騎乘之車輛發生碰撞，考量被告2
    人肇致本件車禍發生之過失情節，使被害人家屬驟失至親致
    身心受到莫大痛苦，已屬可責，其等均坦承犯行，且均與告
    訴人等成立調解，此有本院調解程序筆錄在卷可稽(見本院
    卷第79至83頁)，犯後態度尚可，兼衡其等自述之智識程度
    、職業、家庭生活經濟狀況(見本院卷第67至68頁)等一切情
    事，分別量處如主文所示之刑，併均諭知易科罰金之折算標
    準，以資懲儆。
㈢、被告2人均未曾因故意犯罪受有期徒刑以上刑之宣告，此有臺
    灣高等法院被告前案紀錄表在卷可稽，此次因被告2人因疏
    失偶罹刑典，事後均已坦承犯行，並均與告訴人等成立調解
    ，顯見其等深具悔意，其經此教訓，應知所警惕而無再犯之
    虞，本院因認所宣告之刑，均以暫不執行為適當，爰依刑法
    第74條第1項第1款之規定，均宣告緩刑2年，以啟自新。又
    按緩刑宣告，得斟酌情形，命犯罪行為人向被害人支付相當
    數額之財產或非財產上之損害賠償，刑法第74條第2項第3款
    定有明文。本院為促使被告2人確實履行與告訴人等達成之
    調解內容，爰依前開規定，命其等應於緩刑期間依如附件所
    示本院111年7月14日調解程序筆錄內容履行賠償。
據上論斷，應依刑事訴訟法第273條之1第1項、第299條第1項前
段，判決如主文。
本案經檢察官洪明賢提起公訴，檢察官何建寬到庭執行職務。
中　　華　　民　　國　　111 　年　　8 　　月　　25　  日
                  刑事第十五庭  法  官  張雅涵
以上正本證明與原本無異。
如不服本判決應於收受判決後20日內向本院提出上訴書狀，並應
敘述具體理由；其未敘述上訴理由者，應於上訴期間屆滿後20日
內向本院補提理由書（均須按他造當事人之人數附繕本）「切勿
逕送上級法院」。
告訴人或被害人如不服判決，應備理由具狀向檢察官請求上訴，
上訴期間之計算，以檢察官收受判決正本之日起算。
                                書記官  曾惠雅
中　　華　　民　　國　　111 　年　　8 　　月　　26　　日
附錄本案論罪科刑法條
中華民國刑法第276條
因過失致人於死者，處5年以下有期徒刑、拘役或50萬元以下罰
金。